【裁判字號】    96,訴,1099
【裁判日期】    970922
【裁判案由】    違反毒品危害防制條例
【裁判全文】
臺灣屏東地方法院刑事判決              96年度訴字第1099號
公  訴  人  臺灣屏東地方法院檢察署檢察官
被      告  乙○○
                    （現在臺灣高雄第二監獄執行中）
上列被告因違反毒品危害防制條例案件，經檢察官提起公訴（96
年度毒偵字第1893號），被告於本院準備程序進行中，就被訴事
實為有罪之陳述，經本院告知簡式審判程序意旨，並聽取公訴人
及被告之意見後，本院合議庭裁定由受命法官獨任依簡式審判程
序審理，並判決如下：
    主  文
乙○○施用第一級毒品，處有期徒刑捌月。
    事  實
一、乙○○前於民國94年間，因施用毒品案件，經臺灣高雄地方
    法院於94年9月30日以94年度毒聲字第2389號裁定觀察、勒
    戒，經觀察、勒戒後，認無繼續施用毒品之傾向，於94年12
    月7 日執行完畢釋放出所，並經臺灣高雄地方法院檢察署檢
    察官於94年12月6 日以94年度毒偵字6678號為不起訴處分確
    定。詎其仍未戒除毒癮，明知海洛因業經公告列為毒品危害
    防制條例之第一級毒品，不得非法持有、施用，竟基於施用
    第一級毒品之犯意，於96年8 月16日下午5 時30分許，在屏
    東縣東港鎮「東港加油站」廁所內，以將海洛因加水稀釋置
    入其所有之針筒（未扣案）後注射血管之方式，施用第一級
    毒品海洛因1 次。嗣於96年8 月17日下午4 時30分許，在屏
    東縣崁頂鄉○○村○○路1 之55號前，因另涉竊盜案件為警
    查獲，經其同意採尿送驗後，始查悉上情。
二、案經屏東縣政府警察局東港分局報告臺灣屏東地方法院檢察
    署檢察官偵查起訴。
    理  由
一、本件被告乙○○所犯係死刑、無期徒刑或最輕本刑為3年以
    上有期徒刑以外之罪，亦非屬臺灣高等法院管轄第一審之案
    件，其於準備程序中就被訴事實為有罪之陳述，經本院告知
    簡式審判程序之旨，並聽取當事人意見後，經本院合議庭依
    刑事訴訟法第273條之1第1項規定裁定由受命法官獨任進行
    簡式審判程序。又簡式審判程序之證據調查，依刑事訴訟法
    第273條之2規定，不受同法第159條第1項審判外陳述排除之
    限制；再被告對於卷內各項證據亦不爭執證據能力，復無事
    證顯示有何違法取得或類此瑕疵之情，故卷內所列各項證據
    ，自得作為證據，合先敘明。
二、訊據被告乙○○對於上揭時、地，其施用第一級毒品海洛因
    之事實，坦承不諱，又被告於96年8 月17日下午5 時30分許
    為警所採集之尿液送驗結果，亦呈嗎啡類陽性反應，有正修
    科技大學超微量研究科技中心檢驗報告、屏東縣政府警察局
    東港分局偵辦疑似施用毒品尿液檢體送驗代號與真實姓名對
    照表各1 紙附卷可稽（見警卷第7-8 頁）。是認被告上開任
    意性自白，核與事實相符，堪以採信。綜上，本件事證明確
    ，被告上揭犯行足可認定，應依法論科。
三、查被告前因施用毒品案件，經法院裁定送觀察勒戒並執畢等
    情，有上開被告前案紀錄表及刑案資料查註紀錄表附卷為憑
    ，其於前次觀察、勒戒執行完畢釋放後，5 年內再犯毒品危
    害防制條例第10條第1 項之罪，是依同條例第23條第2 項之
    規定，應予依法追訴。又海洛因係毒品危害防制條例第2條
    第2 項第1 款所規定之第一級毒品，核被告乙○○所為，係
    犯毒品危害防制條例第10條第1 項之施用第一級毒品罪。被
    告非法持有第一級毒品海洛因進而施用，其持有之低度行為
    為施用之高度行為所吸收，不另論其非法持有第一級毒品之
    罪。爰審酌被告前經裁定送觀察、勒戒執行完畢後，仍不知
    悔改、警惕，猶繼續施用毒品，本不宜寬貸，惟念及此乃自
    戕行為、被告犯後已坦承悔悟，及其智識程度、素行等一切
    情狀，量處如主文所示之刑，以示懲儆。
四、末查上開被告所有供其犯本件施用第一級毒品罪所用之注射
    針筒，並未扣案，且在本件查獲前已遭被告丟棄而滅失乙節
    ，業經被告於本院審理時供述明確在卷，是已無沒收之必要
    ，爰不宣告沒收之，併此敘明。
據上論斷，應依刑事訴訟法第273 條之1 第1 項、第299 條第1
項前段，毒品危害防制條例第10條第1 項，判決如主文。
本案經檢察官甲○○到庭執行職務。
中    華    民    國    97    年    9     月    22    日
                  刑事第四庭  法  官  江振源
以上正本證明與原本無異。
如不服本判決，應於判決送達後10日內向本院提出上訴狀（應附
繕本），其未敘述上訴理由者，應於上訴期間屆滿後20日內補提
理由書狀於本院，上訴於臺灣高等法院。
中    華    民    國    97    年    9     月    23    日
                              書記官  潘豐益
附錄本判決論罪科刑法條全文
毒品危害防制條例第10條第1項
施用第一級毒品者，處 6 月以上 5 年以下有期徒刑。


司法院資訊處製作；財團法人民間司法改革基金會備份。
